【裁判字號】    99,竹小,135
【裁判日期】    990520
【裁判案由】    給付電話費
【裁判全文】
臺灣新竹地方法院民事小額判決         99年度竹小字第135號
原      告  中華電信股份有限公司台灣北區電信分公司
法定代理人  甲○○
訴訟代理人  丙○○
被      告  乙○○
上列當事人間請求給付電話費事件，本院於民國99年5 月20日辯
論終結，判決如下：
    主      文
被告應給付原告新臺幣伍萬玖仟陸佰貳拾伍元，及自民國九十九
年四月六日起至清償日止，按年息百分之五計算之利息。
訴訟費用新臺幣壹仟元由被告負擔。
本判決得假執行。
    事實及理由
壹、程序部分：
    本件原告原係向本院聲請核發支付命令，惟被告業於法定期
    間內提出異議，依據民事訴訟法第519條第1項規定，即應以
    原支付命令之聲請視為起訴。
貳、實體部分：
一、原告主張：被告前於民國96年10月8日向原告租用000000000
    0號電信設備（包含數據服務）使用，因欠費未繳，業已拆
    機銷號，終止租用，至98年11月止，共積欠電信費新台幣（
    下同）59,625元，迭經催繳，迄未清償，為此爰依租用契約
    之法律關係請求被告如數清償等語，並聲明如主文第1項所
    示。
二、被告則以本件有爭執者為98年10月份之57,955元費用部分，
    因被告所申請者為無線網卡，該期間因攜帶筆記型電腦至香
    港，結果被朋友借走而遭盜用，且被告並未向原告申請開通
    在國外使用無線網卡服務，為何即可在國外使用？因此拒絕
    給付98年10月份之電信費用置辯。為此聲明請求駁回原告之
    訴。
三、本院之判斷：
（一）按當事人主張有利於己之事實，就其事實有舉證之責任，
      民事訴訟法第277條定有明文。又事實有常態與變態之分
      ，其主張常態事實者無庸負舉證責任，反之，主張變態事
      實者，則須就其所主張之事實負舉證責任，此有最高法院
      86年台上字第891號判決可資參照。次按原告對於自己主
      張之事實已盡證明之責後，被告對其主張，如抗辯其不實
      並提出反對之主張者，則被告對其反對之主張，亦應負證
      明之責，此為舉證責任分擔之原則，亦經最高法院著有18
      年上字第2855號判例足參。
（二）查原告主張之上揭事實，業據其提出與所述相符之3G影音
      行動電話業務（租用／異動）申請書、申購優惠專案手機
      同意書（3G行動網際網路優惠方案）、行動電話【國際漫
      遊GPRS數據通信費】通話明細各1份及用戶欠費資料3份等
      件附卷為憑，堪認原告之主張應可信實。至被告抗辯其「
      未申請開通在國外使用無線網卡服務」部分，業經原告否
      認，且主張「國際漫遊不須特別開通，被告所述要特別開
      通之情形，是很早的年代，現在每一家電信業者3G行動電
      話SIM卡在國外使用都不須要特別開通，被告的SIM卡可以
      用在行動電話，也可以插在電腦上網使用」，並以前開申
      購優惠專案手機同意書條款五、「…國際漫遊時通信費另
      依國際漫遊費率計收」之約定及經被告親筆簽名為佐，是
      原告主張國際漫遊無須特別開通之事實係屬常態，被告之
      抗辯則為有利於己之變態事實，應由其負舉證責任，惟被
      告未能就此抗辯舉證以實其說，衡諸上開判例、判決意旨
      ，即難認有據。
（三）從而，原告依租用契約之相關約定，請求被告給付如主文
      第1項所示之金額，及自支付命令送達翌日（即99年4月6
      日）起至清償日止，按年息百分之5計算之利息即無不合
      ，應予准許。
四、本件為適用小額訴訟程序所為被告敗訴之判決，應依職權宣
    告假執行，並於裁判時確定訴訟費用額。
五、據上論結，本件原告之訴為有理由，依民事訴訟法第436條
    之23、第436條第2項、第78條、第436條之19第1項、第436
    條之20，判決如主文。
中    華    民    國    99    年    5     月    20    日
                  新竹簡易庭    法  官
以上正本係照原本作成。
如對本判決上訴，非以判決違背法令為理由，不得為之。且須於
判決送達後20日內向本院提出上訴狀並記載上訴理由。
中    華    民    國    99    年    5     月    20    日
                                書記官

司法院資訊處製作；財團法人民間司法改革基金會備份。
